#
![Banner Desenvolvedores](../../../../assets/BannerDesenvolvedores.png)

<div align="center">
<h1>ü§ù Reuni√£o de Lean Inception pt.3 </h1>
</div>

## Detalhes da Reuni√£o:
| Tipo | Descri√ß√£o                              |
|---- | --------------------------------------- |
| Data da Reuni√£o | 07/11/2024 |
| Hor√°rio da Reuni√£o | 17:30 |
| Modalidade | Videoconfer√™ncia (Online) |
| Participantes | Desenvolvedores |
| Membros Presentes - Devs | Ana Carolina, Arthur Miranda, Daniel Rodrigues, Jo√£o Pedro, Manuella Magalh√£es, Marcella Sousa |

## Objetivo da Reuni√£o:
Abstrair das personas desenvolvidas junto coms os stakeholders as suas jornadas de usu√°rio fora e dentro do software, identificando motivadores externos que o fazem utiliz√°-lo tamb√©m. Por fim, realizar a elicita√ß√£o de backlogs para que atendesse √†s Jornadas do Usu√°rios desenvolvidas em equipe.

## Pautas da Reuni√£o:

| N√∫mero | Pauta |
| --- | ------ |
| 1 | Passagem de novas atividades |
| 2 | Atividade 1: Constru√ß√£o da Jornada dos Usu√°rios |
| 3 | Atividade 2: Brainstorming de Funcionalidades |
| 4 | Resolver os assuntos pertinentes em _Parking Lot_ |
| 5 | Considera√ß√µes Finais |

## Decis√µes Importantes:

Foram constru√≠das, em equipe, 6 jornadas para 4 usu√°rios distintos. Em m√©dia, cada Persona possui 2 jornadas diferentes para contemplar mais de uma possibilidade de uso dentro da plataforma.

J√° na fase de brainstorming de funcionalidades, foram elicitados 30 Requisitos Funcionais aos Software sem cosiderar o limite de MVP, pois ainda n√£o foi abordado. As funcionalidades foram organizadas em 4 √âpicos distintos:

| C√≥digo | √âpico |
| ------ | ----- |
| EP01 | Blog |
| EP02 | Interface |
| EP03 | Automa√ß√µes |
| EP04 | Visitas T√©cnicas |

Os detalhes adicinais acerca de cada √©pico e as funcionalidades que pertencem √† cada √©pico podem ser consultados na se√ß√£o de [Backlog de Produto](../../../2-docPage/9-backlogDeProduto.md) Adicionalmente, os detalhes de cada fase pode ser visto no board abaixo:

<iframe width="768" height="432" src="https://miro.com/app/live-embed/uXjVLJUh_Eo=/?moveToViewport=-4070,-1433,6705,2946&embedId=913005605696" frameborder="0" scrolling="no" allow="fullscreen; clipboard-read; clipboard-write" allowfullscreen></iframe>

## Atividades Novas:

C√≥digo  | Titulo                                  | Link da Issue | Respons√°vel(is)
------- | --------------------------------------- | ------------- | --------------- 
AT08S01 | [DOC]: Inserir t√≥pico 3 no GitPages     | [Issue #20](https://github.com/mdsreq-fga-unb/2024.2-T03-CafeDoSitio/issues/20) | Arthur Miranda, Jo√£o Pedro, Manuela Valadares
AT09S01 | [DOC]: Inserir t√≥pico 4 no GitPages     | [Issue #21](https://github.com/mdsreq-fga-unb/2024.2-T03-CafeDoSitio/issues21) | Daniel Rodrigues
AT10S01 | [DOC]: Inserir t√≥pico 5 no GitPages     | [Issue #22](https://github.com/mdsreq-fga-unb/2024.2-T03-CafeDoSitio/issues/22) | Marcella Anderle, Ana Carolina, Daniel Rodrigues
AT11S01 | [DOC]: Incluir p√°gina inicial do Projeto| [Issue #19](https://github.com/mdsreq-fga-unb/2024.2-T03-CafeDoSitio/issues/19) | Daniel Rodrigues

## Grava√ß√£o da Reuni√£o:
_Reuni√£o n√£o Gravada_

---
## Hist√≥rico de Vers√£o: 
| Data | Vers√£o | Descri√ß√£o | Autor | Revisores |
|---- | ------ | --------- | ----- | --------- |
| 08/11/24 | 1.0 | Cria√ß√£o do documento | Daniel Rodrigues | Jo√£o Pedro |