#
![Banner Desenvolvedores](../../../../assets/BannerDesenvolvedores.png)

<div align="center">
<h1>游뱋 Reuni칚o de Planning </h1>
</div>

## Detalhes da Reuni칚o:
| Tipo | Descri칞칚o                              |
|---- | --------------------------------------- |
| Data da Reuni칚o | 04/11/2024 |
| Hor치rio da Reuni칚o | 20:00 |
| Modalidade | Videoconfer칡ncia (Online) |
| Participantes | Desenvolvedores |
| Membros Presentes - Devs | Ana Carolina, Arthur Miranda, Daniel Rodrigues, Jo칚o Pedro, Manuella Magalh칚es, Marcella Sousa |

## Objetivo da Reuni칚o:
A reuni칚o de Planning tinha como objetivo estabelecer os respons치veis pelas novas atividades abertas em forma de Issue no GitHub.

## Pautas da Reuni칚o:

| N칰mero | Pauta |
| --- | ------ |
| 1 | Explica칞칚o sobre o GitHub Projects |
| 2 | Explica칞칚o sobre Issues |
| 3 | Explica칞칚o sobre os Pull Request's |
| 4 | Atribui칞칚o de Atividades |
| 5 | Sele칞칚o da Abordagem, Metodologia e Processo de Desenvolvimento com GUPTA |

## Atividades Novas:

C칩digo  | Titulo                                  | Link da Issue | Respons치vel(is)
------- | --------------------------------------- | ------------- | --------------- 
AT01S01 | [DOC]: Incluir pol칤ticas                | [Issue #19](https://github.com/mdsreq-fga-unb/2024.2-T03-CafeDoSitio/issues/19) | Daniel Rodrigues
AT02S01 | [DOC]: Incluir T칩pico 1.1 e 1.2 no Docs | [Issue #6](https://github.com/mdsreq-fga-unb/2024.2-T03-CafeDoSitio/issues/6) | Ana Carolina
AT03S01 | [DOC]: Incluir T칩pico 1.3 e 1.4 no Docs | [Issue #7](https://github.com/mdsreq-fga-unb/2024.2-T03-CafeDoSitio/issues/7) | Arthur Miranda
AT04S01 | [DOC]: Incluir T칩pico 2.1 e 2.2 no Docs | [Issue #8](https://github.com/mdsreq-fga-unb/2024.2-T03-CafeDoSitio/issues/8) | Jo칚o Pedro
AT05S01 | [DOC]: Incluir T칩pico 2.3 no Docs       | [Issue #9](https://github.com/mdsreq-fga-unb/2024.2-T03-CafeDoSitio/issues/9) | Marcella Anderle
AT06S01 | [DOC]: Incluir T칩pico 2.4 no Docs       | [Issue #10](https://github.com/mdsreq-fga-unb/2024.2-T03-CafeDoSitio/issues/10) | Manuela Valadares
AT07S01 | [DOC]: Incluir T칩pico 2.5 e 2.6 no Docs | [Issue #11](https://github.com/mdsreq-fga-unb/2024.2-T03-CafeDoSitio/issues/11) | Daniel Rodrigues

## Grava칞칚o da Reuni칚o:
_Reuni칚o n칚o Gravada_

---
## Hist칩rico de Vers칚o: 
| Data | Vers칚o | Descri칞칚o | Autor | Revisores |
|---- | ------ | --------- | ----- | --------- |
| 07/11/24 | 1.0 | Cria칞칚o do documento | Daniel Rodrigues | Arthur Miranda |
| 22/11/24 | 1.1 | Corre칞칚o de C칩digo das Atividades | Daniel Rodrigues | Manuella Magalh칚es |