#
![Banner Desenvolvedores](../../../../assets/BannerDesenvolvedores.png)

<div align="center">
<h1>游뱋 Reuni칚o de Planning </h1>
</div>

## Detalhes da Reuni칚o:
| Tipo | Descri칞칚o                              |
|---- | --------------------------------------- |
| Data da Reuni칚o | 02/12/2024 |
| Hor치rio da Reuni칚o | 20:00 |
| Modalidade | Videoconfer칡ncia (Online) |
| Participantes | Desenvolvedores |
| Membros Presentes - Devs | Ana Carolina, Arthur Miranda, Daniel Rodrigues, Jo칚o Pedro, Manuella Magalh칚es, Marcella Sousa |

## Objetivo da Reuni칚o:
A reuni칚o de Planning tinha como objetivo estabelecer os respons치veis pelas novas atividades abertas em forma de Issue no GitHub.

## Pautas da Reuni칚o:

| N칰mero | Pauta |
| --- | ------ |
| 1 | Contextualiza칞칚o das novas Issues da Sprint | 
| 2 | Atribui칞칚o de Atividades |
| 3 | Capacita칞칚o sobre Backend |

## Atividades Novas:

C칩digo  | Titulo                                                 | Link da Issue | Respons치vel(is)
------- | ------------------------------------------------------ | ------------- | --------------- 
AT01S05 | [DOC] Desenvolver t칩pico 7: Requisitos de Software     | [Issue #86](https://github.com/mdsreq-fga-unb/2024.2-T03-CafeDoSitio/issues/86) | Manuella e Ana Carolina
AT02S05 | [DOC] Desenvolver t칩pico 8: DoR e DoD                  | [Issue #87](https://github.com/mdsreq-fga-unb/2024.2-T03-CafeDoSitio/issues/87) | Arthur e Marcella
AT03S05 | [DOC] Desenvolver t칩pico 9: Backlog do Produto         | [Issue #88](https://github.com/mdsreq-fga-unb/2024.2-T03-CafeDoSitio/issues/63) | Daniel, Jo칚o Pedro e Manuella
AT04S05 | [US01] Criar Blog                                      | [Issue #57](https://github.com/mdsreq-fga-unb/2024.2-T03-CafeDoSitio/issues/57) | Daniel e Ana Carolina
AT05S05 | [US15] Realizar SAC                                    | [Issue #71](https://github.com/mdsreq-fga-unb/2024.2-T03-CafeDoSitio/issues/71) | Arthur e Marcella
AT06S05 | [US18] Fazer login na Central Administrativa           | [Issue #94](https://github.com/mdsreq-fga-unb/2024.2-T03-CafeDoSitio/issues/94) | Daniel e Jo칚o Pedro
AT07S05 | [RQNF02] Visualizar produtos da empresa                | [Issue #67](https://github.com/mdsreq-fga-unb/2024.2-T03-CafeDoSitio/issues/67) | Marcella e Jo칚o Pedro

## Atividades de D칠bito:

C칩digo  | Titulo                                                 | Link da Issue | Respons치vel(is)
------- | ------------------------------------------------------ | ------------- | --------------- 
AT01S03 | [US11]: Configurar disponibilidade de Visita | [Issue #63](https://github.com/mdsreq-fga-unb/2024.2-T03-CafeDoSitio/issues/63) | Marcella e Jo칚o Pedro

## Grava칞칚o da Reuni칚o:
_Reuni칚o n칚o Gravada_

---
## Hist칩rico de Vers칚o: 
| Data | Vers칚o | Descri칞칚o | Autor | Revisores |
|---- | ------ | --------- | ----- | --------- |
| 16/12/24 | 1.0 | Cria칞칚o do documento | Daniel Rodrigues | Jo칚o Pedro |